臺灣雲林地方法院刑事判決　　　　　　　 96年度訴字第229號
公　訴　人　臺灣雲林地方法院檢察署檢察官
被　　　告　甲○○
　　　　　　　　　　　（現另案在臺灣雲林第二監獄執行中）
上列被告因毒品危害防制條例案件，經檢察官提起公訴（95年度
毒偵字第1475號），被告於準備程序中就被訴事實為有罪之陳述
，受命法官於聽取當事人之意見後，本院合議庭裁定改由受命法
官獨任以簡式審判程序審理，判決如下：
    主  文
甲○○施用第一級毒品，累犯，處有期徒刑拾月。扣案之注射針
筒壹支及殘渣袋壹個均沒收。
    犯罪事實及理由
壹、程序事項：
    被告甲○○所犯為死刑、無期徒刑、最輕本刑為3 年以上有
    期徒刑之罪或高等法院管轄第一審案件以外之案件，而於本
    院準備程序進行中，被告就被訴事實為有罪之陳述，經法官
    告知簡式審判程序之旨，並聽取公訴人及被告之意見後，經
    本院合議庭裁定由受命法官獨任進行簡式審判程序，合先敘
    明。
貳、實體事項：
一、構成犯罪事實：
    甲○○前於民國92年間因違反毒品危害防制條例案件，經臺
    灣桃園地方法院於92年12月12日，以92年度訴字第1578號判
    處有期徒刑7 月，於93年1 月19日確定，甫於93年11月30日
    縮短刑期執行完畢。又因施用毒品案件，經觀察、勒戒，認
    有繼續施用毒品之傾向，經送入戒治處所強制戒治，因毒品
    危害防制條例修正，於93年1 月9 日出戒治所。詎仍不思悔
    改，於前開強制戒治執行完畢釋放後5 年內又基於施用第一
    級毒品之犯意，於95年7 月18日為警採尿回溯72小時內某時
    許，在其位於桃園縣八德市○○里○○街82巷8 弄2 號住處
    內，以將毒品海洛因摻水置入注射針筒，再注射手臂血管之
    方式，施用第一級毒品海洛因1 次。嗣於95年7 月17日下午
    3 時30分許，在桃園縣中壢市○○路與榮民路口，為警當場
    查獲，並扣得其所有之注射針筒1 支及殘渣袋1 個，經甲○
    ○同意採集其尿液送驗後，結果呈嗎啡陽性反應，始悉上情
    。
二、認定犯罪事實所憑之證據名稱：
    (一)桃園縣政府警察局中壢分局檢體監管紀錄表、被採尿人姓
      名對照表及臺灣檢驗科技股份有限公司濫用藥物尿液檢驗
      報告各1 份。
    (二)臺灣桃園地方法院92年度訴字第1578號刑事判決1 份。
    (三)全國施用毒品案件紀錄表。
    (四)注射針筒1 支及殘渣袋1 個扣案。
    (五)被告甲○○於偵查及本院審理時之自白，且與上開積極證
      據相符，應可採信。
    (六)綜上所述，本件事證明確，被告犯行應堪認定。
三、論罪科刑之理由：
    (一)查海洛因，係毒品危害防制條例第2 條第2 項第1 款所定
      之第一級毒品。是核被告甲○○所為，係犯毒品危害防制
      條例第10條第1 項之施用第一級毒品罪。被告施用第一級
      毒品前後持有第一級毒品之低度行為應為施用第一級毒品
      之高度行為所吸收，不另論罪。
    (二)被告前於92年間因違反毒品危害防制條例案件，經臺灣桃
      園地方法院於92年12月12日，以92年度訴字第1578號判處
      有期徒刑7 月，於93年1 月19日確定，甫於93年11月30日
      縮短刑期執行完畢，有臺灣高等法院被告前案紀錄表1 份
      在卷可參，其於前開有期徒刑執行完畢後5 年內故意再犯
      本件有期徒刑以上之罪，為累犯，應依刑法第47條第1 項
      規定，加重其刑。
    (三)爰審酌被告前有竊盜及毒品等前科，素行不良，又曾經送
      觀察、勒戒後，獲不起訴處分確定，又因施用毒品案件經
      送強制戒治後，並經判處罪刑確定，竟再犯本件之罪，顯
      無悔改之意，及其犯罪之目的單純、手段平和、所生危害
      非鉅、犯罪後坦承犯行態度尚可，並考量施用毒品者均有
      相當程度之成癮性及心理依賴性，其犯罪心態與一般刑事
      犯罪之本質並不相同等一切情狀，量處如主文所示之刑。
    (四)扣案之注射針筒1 支及殘渣袋1 個均係供被告施用海洛因
      所用之物，且屬被告所有，業據被告供承在卷，均應依刑
      法第38條第1 項第2 款規定，宣告沒收。
四、其餘公訴事實之判斷：
    (一)公訴意旨另以：被告甲○○基於施用第一級毒品海洛因之
      概括犯意，自95年2 月間某日起至同年7 月18日為警採尿
      回溯72小時內某時止，在桃園縣八德市○○里○○街82巷
      8 弄2 號住處，以將毒品海洛因摻水置入注射針筒，再注
      射手臂血管之方式，反覆、延續施用第一級毒品海洛因多
      次。因認被告此部分所為亦涉犯毒品危害防制條例第10條
      第1 項之施用第一級毒品罪嫌。
    (二)按犯罪事實應依證據認定之，無證據不得認定犯罪事實；
      又被告之自白，不得作為有罪判決之唯一證據，仍應調查
      其他必要之證據，以察其是否與事實相符，刑事訴訟法第
      154 條第2 項、第156 條第2 項分別定有明文。經查，被
      告於95年7 月17日為警查獲後，於95年7 月18日所採集之
      尿液，經送驗結果，雖呈嗎啡陽性反應，業如前述，惟此
      僅能證明被告在95年7 月18日為警採尿前曾施用第一級毒
      品海洛因1 次之事實，尚不足以證明被告有自95年2 月間
      某日起至同年7 月18日為警採尿回溯72小時內某時止，反
      覆、延續施用第一級毒品海洛因多次之事實；況被告雖自
      白其有自95年2 月間某日起至同年7 月18日為警採尿回溯
      72小時內某時止，反覆、延續施用第一級毒品海洛因多次
      之事實，然此部分事實除被告自白外，並無其他證據足資
      佐證，是揆諸首揭說明，本院自難僅憑被告此部分自白，
      即遽認被告有此部分犯行。綜上所述，公訴人所舉證據均
      不足以證明被告此部分犯行，應認被告此部分罪嫌尚有不
      足，惟公訴人認此部分與前揭論罪科刑之施用第一級毒品
      罪間有集合犯之包括1 罪關係，爰不另為無罪之諭知，併
      此敘明。
五、適用之法律：
    (一)刑事訴訟法第273條之1 第1 項、第299 條第1 項前段。
    (二)毒品危害防制條例第10條第1 項、第23條第2 項。
    (三)刑法第11條前段、第47條第1 項、第38條第1 項第2 款。
本案經檢察官廖弼妍到庭執行職務。
中　　華　　民　　國　　96　　年　　5 　　月　　8 　　日
                  刑事第三庭   法  官   廖淑華
以上正本證明與原本無異。
如不服本判決，應於判決收受後10日內，向本院提出上訴狀（須
附繕本）。
                               書記官   張菀純
中　　華　　民　　國　　96　　年　　5 　　月　　8 　　日
附錄本案論案科刑法條：
毒品危害防制條例第10條
施用第一級毒品者，處 6 月以上 5 年以下有期徒刑。
施用第二級毒品者，處 3 年以下有期徒刑。
